臺灣高等法院臺中分院刑事判決　　　　　　　　　九十一年度上訴字第一二五三號
　　上　訴　人　臺灣苗栗地方法院檢察署檢察官
　　上　訴　人
　　即　被　告　乙○○
右上訴人，因被告違反毒品危害防制條例案件，不服臺灣苗栗地方法院九十一年度訴
字第一六八號，中華民國九十一年五月二十八日第一審判決（起訴案號：臺灣苗栗地
方法院檢察署九十一年度毒偵字第二七五號），提起上訴，本院判決如左：
    主  文
上訴駁回。
    事  實
一、乙○○曾因違反麻醉藥品管理條例，經臺灣新竹地方法院判處有期徒刑七月確定
    ，於民國（下同）八十六年十月二日縮刑期滿執行完畢。又曾因施用第二級毒品
    安非他命案件，經觀察勒戒後，認無繼續施用毒品之傾向，由臺灣苗栗地方法院
    檢察署檢察官於八十八年八月二十三日，以八十八年度偵緝字第二五三號為不起
    訴處分確定。詎乙○○仍不知悔改，復基於施用第一級毒品之犯意，於八十九年
    十月十二日某時，在其苗栗縣頭份鎮○○街四十三之一號住處，非法施用第一級
    毒品海洛因一次，經警於八十九年十月十三日十六時許，在苗栗縣竹南鎮營盤里
    十九鄰營盤邊七十三號其友人蕭甘松之朋友陳瑞源住處內，扣得乙○○所有之海
    洛因二包（淨重一‧六二公克，包裝重０‧五七公克）及其所有供犯罪所用之注
    射針筒二支，始悉上情。嗣乙○○因另案施用安非他命犯行，經原審以九十年度
    毒聲字第一三九七號裁定送臺灣苗栗看守所附設勒戒處所觀察勒戒後，認有繼續
    施用毒品之傾向。
二、案經臺灣苗栗地方法院檢察署檢察官主動檢舉偵查起訴。
    理  由
一、右揭施用毒品之犯罪事實，業據上訴人即被告（下稱被告）乙○○，於警訊、偵
    審中先後坦承不諱，又被告於八十九年十月十三日為警查獲時，其持有之第一級
    毒品海洛因二包，係放置於不知情之案外人蕭甘松（業經檢察官另為不起訴處分
    ）所有之皮包內而為警查獲等情，亦據被告供認屬實，並據證人蕭甘松指證無訛
    （參見偵緝二九號卷二十頁背面，三八、三九頁），復有扣案之第一級毒品海洛
    因及注射針筒二支在案可憑。且前開扣案之白粉二包，經送請法務部調查局鑑定
    ，亦確含有海洛因成分（淨重為一‧六二公克，包裝重０‧五七公克，純度百分
    之八十八點零四，純質淨重一‧四三公克）等情，復有法務部調查局00000
    000號鑑定通知書一紙附卷可稽（參見三五五號偵查卷三十頁），堪證被告上
    開自白，核與事實相符，自堪採信。再者，被告於本院九十一年八月二十二日調
    查時，雖否認上開施用毒品之犯行，但查，被告於本院九十一年九月三日審理，
    復坦認上開施用犯行在卷，核與被告先前於警訊、偵查中、原審時所供情節相符
    ，是被告上開改稱之詞，自難輕信。且被告於八十九年十月十三日，並未當場遭
    警一併查獲，自無從採尿送驗，是被告縱無尿液檢驗結果可佐，亦難為被告之有
    利認定，則被告上開施用毒品犯行，要堪認定。又被告前因施用毒品案件，經原
    審裁定送觀察勒戒後，因認無繼續施用毒品之傾向，由臺灣苗栗地方法院檢察署
    檢察官以八十八年度偵緝字第二五三號為不起訴處分確定，嗣於本件行為後，另
    因施用安非他命之犯行，經原審以九十年度毒聲字第一三九七號裁定送臺灣苗栗
    看守所附設勒戒處所觀察勒戒後，認有繼續施用毒品之傾向之情節，亦有裁定書
    、不起訴處分書、被告前科紀錄及苗栗看守所九十年十一月十四日苗所衛字第三
    八五二號函各一份在卷可考，從而，被告於前開不起訴處分確定後，五年內再犯
    毒品危害防制條例第十條第一項之罪，事證明確，其上開犯行，洵堪認定。
二、核被告所為，係犯毒品危害防制條例第十條第一項之施用第一級毒品罪。被告持
    有毒品之低度行為，應為施用毒品之高度行為所吸收，不另論罪。被告曾因違反
    麻醉藥品管理條例，經法院判處有期徒刑七月確定，甫於八十六年十月二日縮刑
    期滿執行完畢，有臺灣高等法院被告全國前案紀錄表、台灣苗栗地方法院檢察署
    刑案資料查註紀錄表在卷可稽，其受有期徒刑執行完畢後，五年以內再犯本件有
    期徒刑以上之罪，為累犯，應依刑法第四十七條規定加重其刑。原審經審理之結
    果，認被告罪證明確，因而適用毒品危害防制條例第十條第一項、第十八條第一
    項前段，刑法第十一條前段、第四十七條、第三十八條第一項第二款等規定，並
    審酌被告一再施用毒品，不知悔改，惡性非淺，惟所犯係自殘行為，對社會、國
    家法益之危害尚輕，犯罪後又坦承犯行等一切情狀，量處被告有期徒刑七月，以
    示懲儆。並將扣案查獲之第一級毒品海洛因二包（淨重一‧六二公克，包裝重０
    ‧五七公克），認屬於依毒品危害防制條例第二條第一項第一款所示之毒品，應
    依同條例第十八條第一項前段沒收銷燬之。而針筒二支，尚無積極証據足資証明
    為專供施用海洛因之器具，惟既為供被告犯罪所用之物，且為被告所有，業據被
    告自陳在卷，爰依刑法第三十八條第一項第二款沒收之。經核其認事用法，尚無
    違誤，量刑亦屬允當，被告提起上訴，否認上開犯行，自為無理由，其上訴應予
    駁回。檢察官以被告於偵審中坦認犯罪，卻執無驗尿報告為由，提起上訴，意圖
    卸責，且嚴重浪費司法資源，請求改判為有期徒刑九月云云，固非無見。但查，
    被告先前並無施用海洛因之前科，此有被告之前科表可稽，被告於本件犯行，且
    僅一次施用犯行，持有之二包毒品重量非重，則原審為上開七月之量刑，經核自
    無失出之違誤，檢察官上開上訴，難認有理由，其上訴亦應駁回。
據上論結，應依刑事訴訟法第三百六十八條，判決如主文。
本案經檢察官甲○○到庭執行職務
中      華      民      國    九十一    年      九      月      十七    日
                                臺灣高等法院臺中分院刑事第二庭
                                      審判長法  官  羅  禮  政
                                      法  官  陳  欣  安
                                            法  官  蔡  聰  明
右正本證明與原本無異。
如不服本判決應於收受送達後十日內向本院提出上訴書狀，其未敘述上訴之理由者並
得於提起上訴後十日內向本院補提理由書（均須按他造當事人之人數附繕本）。
                                            書記官  郭  振  祥
中      華      民      國      九十一   年       九      月     十七   日
毒品危害防制條例第十條第一項：
施用第一級毒品者，處六月以上五年以下有期徒刑。                          Ｉ
